work/esperanto.aff
# Nomo:		esperanto.aff
# Funkcio:	Afiksaro por Esperanto-vortaro
# Komencita:	1997-08-30 de Sergio Pokrovskij <sergio.pokrovskij(^ce)gmail.com>
# Versio:	4.2
# Generita:	Sun 21 Jun 2026 11:21:30 +07

#
# Copyright 1997 -- 2012 Sergio Pokrovskij
#
#  This file is available on the terms of GNU General Public License
#  (Free Software Foundation, 675 Mass Ave, Cambridge, MA 02139, USA).
#	Affix table for Esperanto
#
# The default 32 MASKBITS is no longer ispell are sufficient --
# now you need MASKBITS=64.

#§		        KODOPREZENTOJ (Encodings):
compoundwords on
allaffixes on

# generic accents as used in esperanto word list
# All other types are defined relative to this one.


# TeX/LaTeX laux esperanto.sty
defstringtype "tex" "tex" ".tex" ".latex" ".bib"
#
#boundarychars	[.]
boundarychars	[-]
boundarychars	@
#
stringchar	^'
#wordchars	\-
wordchars	a	A
stringchar  \\\"a   \\\"A
stringchar   \\'a    \\'A
wordchars     [bc]    [BC]
stringchar     ^c      ^C
stringchar  \\c{c}  \\c{C}
stringchar  \\v{c}  \\v{C}
wordchars	d	D
stringchar   \\'e    \\'E
wordchars    [d-g]   [D-G]
stringchar     ^g      ^G
wordchars	h	H
stringchar     ^h      ^H
wordchars     [ij]    [IJ]
stringchar     ^j      ^J
wordchars    [k-o]   [K-O]
stringchar  \\\"o   \\\"O
stringchar   {\\o}   {\\O}
wordchars    [p-s]   [P-S]
stringchar     ^s      ^S
wordchars     [tu]    [TU]
stringchar     ^u      ^U
stringchar   \\^u    \\^U
stringchar  \\\"u   \\\"U
wordchars    [v-z]   [V-Z]

altstringtype "utf8" "sgml" ".html" ".u8" ".utf"
#
altstringchar  \xE2\x80\x99 ^'
# altstringchar   \xCA\xBC    ^' modifier letter apostrophe U+02BC
altstringchar	\xC4\x88    ^C
altstringchar	\xC4\x89    ^c
altstringchar	\xC4\x9C    ^G
altstringchar	\xC4\x9D    ^g
altstringchar	\xC4\xA4    ^H
altstringchar	\xC4\xA5    ^h
altstringchar	\xC4\xB4    ^J
altstringchar	\xC4\xB5    ^j
altstringchar	\xC5\x9C    ^S
altstringchar	\xC5\x9D    ^s
altstringchar	\xC5\xAC    ^U
altstringchar	\xC5\xAD    ^u
altstringchar	\xC3\x81  \\'A
altstringchar	\xC3\xA1  \\'a
altstringchar	\xC3\x84 \\\"A
altstringchar	\xC3\xA4 \\\"a
altstringchar	\xC3\x87 \\c{C}
altstringchar	\xC3\xA7 \\c{c}
altstringchar	\xC4\x8C \\v{C}
altstringchar	\xC4\x8D \\v{c}
altstringchar	\xC3\x89  \\'E
altstringchar	\xC3\xA9  \\'e
altstringchar	\xC3\xB6 \\\"o
altstringchar	\xC3\x96 \\\"O
altstringchar	\xC3\xB8  {\\o}
altstringchar	\xC3\x98  {\\O}
altstringchar	\xC3\xBC \\\"u
altstringchar	\xC3\x9C \\\"U

altstringtype "latin3" "plain" ".l3"
#
altstringchar	'       ^'
altstringchar	\xE6	^c
altstringchar	\xF8	^g
altstringchar	\xB6	^h
altstringchar	\xBC	^j
altstringchar	\xFE	^s
altstringchar	\xFD	^u
altstringchar	\xC6	^C
altstringchar	\xD8	^G
altstringchar	\xA6	^H
altstringchar	\xAC	^J
altstringchar	\xDE	^S
altstringchar	\xDD	^U
altstringchar	\xC1  \\'A
altstringchar	\xC4 \\\"A
altstringchar	\xC7 \\c{C}
altstringchar	\xC9  \\'E
altstringchar	\xD6 \\\"O
altstringchar	\xDB  \\^U
altstringchar	\xDC \\\"U
altstringchar	\xE1  \\'a
altstringchar	\xE4 \\\"a
altstringchar	\xE7 \\c{c}
altstringchar	\xE9  \\'e
altstringchar	\xF6 \\\"o
altstringchar	\xFB  \\^u
altstringchar	\xFC \\\"u

altstringtype "epo" "sgml" ".wiki" ".la3"
#
altstringchar	\xB4    ^'
altstringchar	\xE6	^c
altstringchar	\xF8	^g
altstringchar	\xB6	^h
altstringchar	\xBC	^j
altstringchar	\xFE	^s
altstringchar	\xFD	^u
altstringchar	\xC6	^C
altstringchar	\xD8	^G
altstringchar	\xA6	^H
altstringchar	\xAC	^J
altstringchar	\xDE	^S
altstringchar	\xDD	^U
altstringchar	\xC1  \\'A
altstringchar	\xC4 \\\"A
altstringchar	\xC7 \\c{C}
altstringchar	\xC9  \\'E
altstringchar	\xD6 \\\"O
#altstringchar	\xDB  \\^U
altstringchar	\xDC \\\"U
altstringchar	\xE1  \\'a
altstringchar	\xE4 \\\"a
altstringchar	\xE7 \\c{c}
altstringchar	\xE9  \\'e
altstringchar	\xF6 \\\"o
#altstringchar	\xFB  \\^u
altstringchar	\xFC \\\"u

altstringtype "cxirkaux" "plain" ".t" ".cx"
#
altstringchar	'       ^'
altstringchar	cx	^c
altstringchar	gx	^g
altstringchar	hx	^h
altstringchar	jx	^j
altstringchar	sx	^s
altstringchar	ux	^u
altstringchar	Cx	^C
altstringchar	Gx	^G
altstringchar	Hx	^H
altstringchar	Jx	^J
altstringchar	Sx	^S
altstringchar	Ux	^U
altstringchar	\xC1  \\'A
altstringchar	\xC4 \\\"A
altstringchar	\xC7 \\c{C}
#altstringchar	\xC9  \\'E
altstringchar	\xD6 \\\"O
#altstringchar	\xD8  {\\O}
#altstringchar	\xDB  \\^U
altstringchar	\xDC \\\"U
altstringchar	\xE1  \\'a
altstringchar	\xE4 \\\"a
altstringchar	\xE7 \\c{c}
#altstringchar	\xE9  \\'e
altstringchar	\xF6 \\\"o
#altstringchar	\xF8  {\\o}
#altstringchar	\xFB  \\^u
altstringchar	\xFC \\\"u


# Here ends the encoding specification


#§			Quick Reference
#			===============
#
#   A	-a, -e
#   a	al-
#   B	-em[aeo]
#   b	mem-
#   C	-eC
#   c	^cef-	episkopo -> ^cefepiskopo
#   D	-inD[aeio]
#   d	de-
#   E	-a, -e, nE--a, ne--E
#   e	-et, -eg (samkategiria kiel la finajxo)
#   F	-ino + -o; -ina + -a; POST -i: -i > antino (kundanci -> kundancantino)
#   f	for-	iri -> foriri
#   G	-iGi, -igo: -A, -I, -O, -U
#=============
#   H	-uj[ao]jn
#   h	duon- 	(half-)
#   I	-[e] > ~a + -io + -ia (teolog[i]o, filozof[i]o...)
#	-io > ~io + ~o (Algxerio/I -> Algxero, Algxerio)
#	-iana/I > ~ano, ~anion (algxeriana/FI > algxerano, algxeranino)
#	-ujana/I > ~ianon (rusujana/FI > rusianino)
#	-ujo > ~io + ~o (Rusujo/I -> Rusio)
#   i	{m,v,l,sx,gx,s,n,il}ia-, iu-, ^ciu-:	parte -> niaparte
#   J	-eJ[ao]jn
#   j	kun-	 veni -> kunveni {plurmonbrigxi, igxi kuna*j*}
#   K	Kolektoj: ar[ao]jn: -A, -I, -O
#   k	ek-
#   L	-i > -iLo, -a > igiLo (atentu transirIGon!!), -o > -iLo
#   l	el-
#   M	Mal-
#   m	mal- nemal-
#   N	Nombro: unu-, du-, plur-, multe-
#   n	{ali-,sam-,sen-,ambaux-,cxiu-,iu-,unu-}
#   O	-o; anka^u deklinacias -a/vortojn (por senadjektivaj paradigmoj)
#   o	^cirka^u-
#   p	pri-
#   P	Pronomoj (mi, iu); jn (gefilan, gefilojn; Alpa[j][n], Alpoj[n]); A->EN
#   Q	-i^Gi, -i^go;
#   q	kontra^u-
#   R	Re-
#   r   inteR-
#   S	-iSt + -istino (la rusa -iSt); -isme > isto
#   s	sen-
#   T	transiraj verboj
#   t	trans-
#   U	-ul<in>[aeo]
#   u	pra- (kp G ur-)
#   V	Verbo (netransira): -i, -a, -as
#   v	 en-
#   W	-an<in>[ao]
#   w   la^u-
#   X	aldonu trunkigon (apuda/AX -> apud, apuda...); igi > i^gi
#   x	eks-
#   Y	-a^jo
#   y	mis-
#   Z	-ism (la rusa -iZm)
#   z	dis- (germana zer-, rusa raZ-)
#   [	anta^u-
#   ]	post-
#   _	sub:  teni -> subteni
#   ^	super-
#   `	sur-
#   \   tra-

# Mankas flagoj por GE-, -ER, EKSTER-, FIN-, KROM-, NOV-, TUT-, ^GIS-, ^CE-, PER-, vic-, ek.mal-; -ID, -IT.A^J, -ISM.AN...

#§		        LA PREFIKSOJ:
prefixes

flag *a:
    .		>	AL		# tiri -> altiri
					  
flag *b:
    .		>	MEM
					  
flag *c:				  
    .		>	^CEF		# episkopo -> ^cefepiskopo
					  
flag *d:				  
    .		>	DE		# meti -> demeti
					  
flag *E:				  
    .		>	NE		# bona -> nebona
					  
flag *f:				  
    .		>	FOR		# iri -> foriri
					  
flag *h:				  
    .		>	DUON		# duonbrido, duondio, duoninsulo
					  
flag *i:				  
    .		>	MIA		# parte -> miaparte
    .		>	VIA
    .		>	LIA
    .		>	^SIA
    .		>	^GIA
    .		>	SIA
    .		>	NIA
    .		>	ILIA
    .		>	IU
    .		>	^CIU

flag *j:				  
    .		>	kun		# veni -> kunveni

flag *k:				  
    .		>	EK		# scii -> ekscii

flag *l:				  
    .		>	EL		# uzi -> eluzi

flag *M:				  
    .		>	MAL		# bona -> malbona

flag *m:				  
    .		>	MAL		# bona -> malbona
    .		>	NEMAL		# bona -> nemalbona


flag *N:
    [^DCM]	>	UNU		# kiel unuflanka, unufoja
    [^DCM]	>	NEUNU		# kiel neunufoja
    .	>	DU
    .	>	TRI
    .	>	KVAR
    .	>	KVIN
    .	>	SES
    .	>	SEP
    .	>	OK
    .	>	NA^U
    [^D]	>	DEK             # ne estu "dek.dekmil" ktp
    [^C]	>	CENT
    [^M]	>	MIL
    .		>	KELK
    [^D]	>	DEKKELK
    .		>	PLUR
    [AEIJOUFLS]	>	MULT
    [^AEIJOU]	>	MULTE
    D E K	>	DU
    D E K	>	TRI
    D E K	>	KVAR
    D E K	>	KVIN
    D E K	>	SES
    D E K	>	SEP
    D E K	>	OK
    D E K	>	NA^U

flag *n:
    .		>	ALI
    .		>	AMBA^U
    .		>	^CI\-
    .		>	^CIU
    .		>	IU
    .		>	MALSAM
    .		>	SAM
    .		>	SEN
    .		>	TIU
    .           >       UNU

flag *o:				  
    .		>	^CIRKA^U

flag *p:				  
    .		>	PRI		# prilabori

flag *q:				  
    .		>	KONTRA^U	# kontra^usimetria

flag *R:
    .		>	RE		# fari -> refari
					  
flag *r:
    .		>	INTER
					  
flag *s:				  
    .		>	SEN		# senca -> sensenca

flag *t:				  
    .		>	TRANS		# meti -> transmeti

flag *u:				  
    .		>	PRA

flag *v:				  
    .		>	EN		# iri -> eniri

flag *w:				  
    .		>	LA^U

flag *x:				  
    .		>	EKS		# prezidento -> eksprezidento

flag *y:				  
    .		>	MIS

flag *z:				  
    .		>	DIS		# iri -> disiri (kp zer-, raZ-)

flag *\\:				  
    .		>	TRA		# piki -> trapiki

flag *_:				  
    .		>	SUB

flag *^:				  
    .		>	SUPER

flag *`:				  
    .		>	SUR

flag *\[:				  
    .		>	ANTA^U		# ^cambro -> anta^u^cambro

flag *\]:				  
    .		>	POST


#§		        LA SUFIKSOJ:
					  
suffixes
flag *A:
    A		>	-A,E
    A	>	J
    A	>	JN
    A	>	N
    I	>	-I,A
    I	>	-I,AJ
    I	>	-I,AJN
    I	>	-I,AN
    I		>	-I,E
    O	>	-O,A
    O	>	-O,AJ
    O	>	-O,AJN
    O	>	-O,AN
    O		>	-O,E
    U	>	-U,A
    U	>	-U,AJ
    U	>	-U,AJN
    U	>	-U,AN
    U		>	-U,E
    O N	>	-ON,A
    O N	>	-ON,AJ
    O N	>	-ON,AJN
    O N	>	-ON,AN	# Nord-Amerikon => Nord-Amerikajn
    O N		>	-ON,E
    ^'    >	-^',A
    ^'    >	-^',AJ
    ^'    >	-^',AJN
    ^'    >	-^',AN	# Betle^hem^'/AX

flag *B:
    A	>	-A,EMA
    A	>	-A,EMAJ
    A	>	-A,EMAJN
    A	>	-A,EMAN
    A	>	-A,EME
    A	>	-A,EM^'
    A	>	-A,EMO
    A	>	-A,EMOJ
    A	>	-A,EMOJN
    A	>	-A,EMON

    A	>	-A,EMEC^'
    A	>	-A,EMECO
    A	>	-A,EMECOJ
    A	>	-A,EMECOJN
    A	>	-A,EMECON
    I	>	-I,EMA
    I	>	-I,EMAJ
    I	>	-I,EMAJN
    I	>	-I,EMAN
    I	>	-I,EME
    I	>	-I,EM^'
    I	>	-I,EMO
    I	>	-I,EMOJ
    I	>	-I,EMOJN
    I	>	-I,EMON

    I	>	-I,EMEC^'
    I	>	-I,EMECO
    I	>	-I,EMECOJ
    I	>	-I,EMECOJN
    I	>	-I,EMECON
    O	>	-O,EMA
    O	>	-O,EMAJ
    O	>	-O,EMAJN
    O	>	-O,EMAN
    O	>	-O,EME
    O	>	-O,EM^'
    O	>	-O,EMO
    O	>	-O,EMOJ
    O	>	-O,EMOJN
    O	>	-O,EMON

    O	>	-O,EMEC^'
    O	>	-O,EMECO
    O	>	-O,EMECOJ
    O	>	-O,EMECOJN
    O	>	-O,EMECON

flag *C:
    A	>	-A,ECA
    A	>	-A,ECAJ
    A	>	-A,ECAJN
    A	>	-A,ECAN
    A	>	-A,ECE
    A	>	-A,EC^'
    A	>	-A,ECO
    A	>	-A,ECOJ
    A	>	-A,ECOJN
    A	>	-A,ECON
    I	>	-I,ECA
    I	>	-I,ECAJ
    I	>	-I,ECAJN
    I	>	-I,ECAN
    I	>	-I,ECE
    I	>	-I,EC^'
    I	>	-I,ECO
    I	>	-I,ECOJ
    I	>	-I,ECOJN
    I	>	-I,ECON
    O	>	-O,ECA
    O	>	-O,ECAJ
    O	>	-O,ECAJN
    O	>	-O,ECAN
    O	>	-O,ECE
    O	>	-O,EC^'
    O	>	-O,ECO
    O	>	-O,ECOJ
    O	>	-O,ECOJN
    O	>	-O,ECON
    A N	>	-AN,ECA
    A N	>	-AN,ECAJ
    A N	>	-AN,ECAJN
    A N	>	-AN,ECAN
    A N	>	-AN,ECE
    A N	>	-AN,EC^'
    A N	>	-AN,ECO
    A N	>	-AN,ECOJ
    A N	>	-AN,ECOJN
    A N	>	-AN,ECON
    O N	>	-ON,ECA
    O N	>	-ON,ECAJ
    O N	>	-ON,ECAJN
    O N	>	-ON,ECAN
    O N	>	-ON,ECE
    O N	>	-ON,EC^'
    O N	>	-ON,ECO
    O N	>	-ON,ECOJ
    O N	>	-ON,ECOJN
    O N	>	-ON,ECON

flag *D:		# -inDa
    A	>	-A,INDA
    A	>	-A,INDAJ
    A	>	-A,INDAJN
    A	>	-A,INDAN
    A	>	-A,INDE
    A	>	-A,IND^'
    A	>	-A,INDO
    A	>	-A,INDOJ
    A	>	-A,INDOJN
    A	>	-A,INDON

    A	>	-A,INDEC^'
    A	>	-A,INDECO
    A	>	-A,INDECOJ
    A	>	-A,INDECOJN
    A	>	-A,INDECON
    A	>	-A,INDA^J^'
    A	>	-A,INDA^JO
    A	>	-A,INDA^JOJ
    A	>	-A,INDA^JOJN
    A	>	-A,INDA^JON
    A	>	-A,NDEC^'
    A	>	-A,NDECO
    A	>	-A,NDECOJ
    A	>	-A,NDECOJN
    A	>	-A,NDECON
    A	>	-A,INDAS
    A	>	-A,INDIS
    A	>	-A,INDOS
    A	>	-A,INDUS
    I	>	NDA
    I	>	NDAJ
    I	>	NDAJN
    I	>	NDAN
    I	>	NDE
    I	>	ND^'
    I	>	NDO
    I	>	NDOJ
    I	>	NDOJN
    I	>	NDON

    I	>	NDEC^'
    I	>	NDECO
    I	>	NDECOJ
    I	>	NDECOJN
    I	>	NDECON
    I	>	NDA^J^'
    I	>	NDA^JO
    I	>	NDA^JOJ
    I	>	NDA^JOJN
    I	>	NDA^JON	# ridindajxo
    I	>	NDEC^'
    I	>	NDECO
    I	>	NDECOJ
    I	>	NDECOJN
    I	>	NDECON
    I	>	NDAS
    I	>	NDIS
    I	>	NDOS
    I	>	NDUS

flag *E:
    A		>	-A,E
    A	>	J
    A	>	JN
    A	>	N
    O	>	-O,A
    O	>	-O,AJ
    O	>	-O,AJN
    O	>	-O,AN
    O		>	-O,E
